臺灣臺中地方法院民事判決
109年度建字第27號
原      告  市帆興業有限公司

法定代理人  許慶煌  
訴訟代理人  陳鎮律師
            黃麟淵律師
被      告  聯成豐營造工程有限公司

法定代理人  侯泰豐  
訴訟代理人  沈昌憲律師
上列當事人間給付工程款事件，本院於民國111年3月4日言詞辯
論終結，判決如下：
    主    文
原告之訴及假執行之聲請均駁回。
訴訟費用由原告負擔。
    事實及理由
一、原告主張：被告與訴外人交通部臺灣區國道高速公路（後改
    制更名為交通部高速公路局，下稱高公局）於民國102年5月
    29日簽訂國道3號增設古坑交流道工程第D14標工程（下稱D1
    4標工程）契約，而由被告承攬之。嗣於102年7月26日，兩
    造訂立工程契約書（下稱系爭契約），被告將D14標工程之
    部分工項即機電工程（下稱系爭工程）發包予原告承攬施作
    。D14標工程業經高公局驗收結算完畢，惟因高公局針對部
    分工作項目未依D14標工程契約約定給付工程款予被告，其
    中亦包含原告所承攬之系爭工程款項，故於108年1月7日由
    被告對高公局提起臺灣臺北地方法院（下稱臺北地院）108
    年度建字第36號請求給付工程款事件（下稱另案），嗣經調
    解成立。另依系爭契約第5條第2項第1款約定，原告須待被
    告與高公局之工程糾紛解決，經高公局給付工程款後，方能
    向被告請求給付系爭工程之款項。而今另案工程款事件業已
    調解成立，高公局已給付工程款予被告，被告應將系爭工程
    款項撥付予原告，然原告向被告屢次請求給付工程款，被告
    均置之不理。而原告承攬工項如系爭契約之工程估價單所示
    ，原告業已依系爭契約約定施作交控工程項次「H-13：既設
    直埋管道移設重新佈放（交控用,75∮x1.50∮x5）(北上側)」
    之工作項目（下稱H-13工項），原告就H-13工項之實際施作
    數量，於149甲線之施作數量為840.1公尺；於158甲線之施
    作數量為389.8公尺，共計1,230公尺，被告卻以高公局誤將
    原工作項目H-13工項應計給款項改以「H-4：直埋填砂管道
    （交控用,75∮x1.50∮x5）(北上側)」項次（下稱H-4工項）
    計給被告，給付原告新臺幣（下同）1,800,720元，並將第3
    期工程估驗單工作項目其中H-13項目扣減為0。又原告業已
    依系爭契約約定施作交控工程項次「H-5：鋼筋混凝土維護
    管道（交控用,75∮x1.50∮x8）(南下側)」之工作項目（下稱
    H-5工項），實際施作數量為56公尺，及交控工程項次「H-6
    ：鋼筋混凝土維護管道（交控用,75∮x1.50∮x5）(北上側)」
    之工作項目（下稱H-6工項），實際施作數量為63公尺，被
    告尚應給付H-5工項之工程款238,784元與H-6工項之工程款2
    58,426元。為此，爰依系爭契約第4條第2項、第5條第2項第
    1款之約定及承攬之法律關係提起本訴等語。並聲明：(一)
    被告應給付原告2,786,240元，及自起訴狀送達之翌日起至
    清償日止，按年息百分之5計算之利息。(二)願供擔保，請
    准宣告假執行。
二、被告則以：被告承攬高公局所發包D14標工程，並將其中系
    爭工程部分分包予原告，D14標工程業已完成驗收，並由高
    公局給付全部工程款，而被告亦就D14標工程以高公局所認
    可之工程結算工項數量，依相應工程項目單價，計算應給付
    金額給付予原告。至原告本件所請求工項款項，被告應原告
    要求對高公局向行政院公共工程委員會提起履約爭議調解申
    請，而未獲給付。旋被告再應原告請求，向臺北地院提起另
    案訴訟，後高公局與被告成立和解，經作成臺北地院108年
    度建移調字第28號調解筆錄（下稱系爭調解筆錄），其中並
    無本件原告所請求工項及金額，故原告所承攬之工程款項金
    額，被告均已全部給付完畢。又原告於105年間已完成工作
    ，並得請求承攬報酬，詎原告迄109年2月20日始起訴請求被
    告給付承攬報酬，顯逾2年時效，原告依民法第144條第1項
    規定拒絕上開工程款之給付。再依系爭契約第4條第2款約定
    ，就兩造數量之結算係以「甲方業主核可實作結算數量」計
    算，則由與高公局成立調解之內容觀，所增加給付之工項部
    分並不包括原告所主張者。是以原告所主張之工項數量或金
    額，經調解後並無發生變動，依系爭契約約定，因高公局結
    算認定H-13工項結算數量為0，原告自無權額外向被告請求
    以H-4工項改計為H-13工項之理。又高公局結算認定H-5及H-
    6工項結算數量均為0，原告向被告主張上開2工項應分別再
    計予56公尺及63公尺即無理由。原告陳稱被告於另案調解程
    序中，係犧牲原告之利益而換得調解筆錄內容中750萬元賠
    償金云云，純屬原告單方主觀之臆測。原告復指稱被告於另
    案中，就H-5、H-6及H-13工項結算數量之主張，係為被告之
    自認，容有誤解，蓋因該次訴訟，係被告之各個協力廠商就
    各自施作之工作有疑義部分，由被告彙整向高公局提起履約
    爭議及訴訟，上開H-5、H-6、H-13工項等主張亦係原告所提
    供，由被告援引於另案訴訟中主張，並非被告自認。原告一
    再陳稱有施作H-13工項，實際施作數量為1,230公尺，H-5工
    項實際施作數量56工尺，H-6工項實際施作數量63M，卻未就
    上開請求事項之數量與金額盡舉證責任。且依證人趙鴻裕就
    H-5、H-6、H-13工項計價基準之證述可知，原告於施作時，
    未依施工規範以「混凝土」回填，而係以「回填砂」回填，
    導致不能以較高單價之H-13工項計價，而以較低單價H-4工
    項或以H-5、H-6工項計價，故被告並無短計工程款予原告等
    語，資為抗辯。並聲明：原告之訴駁回。
三、兩造不爭執之事項：
(一)被告承攬訴外人高公局所發包D14標工程，並將其中系爭工
    程分包予原告，兩造並簽訂系爭契約。依系爭契約第4條第2
    款約定：「本契約數量按照甲方（即被告）業主核可實作數
    量結算，即以契約中工程估價單之單價明細，依甲方業主核
    可實作結算數量計算」。
(二)被告已就系爭工程以高公局就系爭工程結算工項數量及應給
    付金額全部給付予原告。關於系爭工程結算明細表中記載H-
    4工項結算數量為2,416公尺；H-5工項及H-6工項結算數量均
    為0公尺；H-13工項，結算數量亦為0公尺。
(三)被告向高公局提起另案請求給付工程款事件，被告於民事起
    訴狀第7頁至第8頁主張向高公局請求交控工程（即H-13、H-
    5及H-6工項），總共應再給付3,314,685元。
(四)被告於另案所提之民事爭點整理暨準備（一）狀第2頁第7 
    行所列之不爭執事項主張：「(八)歷次估驗時，監造單位亦
    至現場簽名確認原告(即本件被告)之施作符合契約圖說（原
    證23），並均以『H-13:既設質埋管道移設重新佈放(交控用7
    5∮x1.50∮x5）(北上側)』項目計價(原證24號) ；惟被告(即
    高公局) 於結算時將原以『H-13』計價之工作項目，改以『H-4
    ：直埋填砂管道（交控用75∮x1.50∮x5）(北上側)』項目計價
    。原告就前開爭議項目之實際施作數量共計1,230公尺」。
(五)被告與高公局間之另案訴訟經移付調解，於108年7月18日以
    臺北地院108年度建移調字號第28號調解成立。系爭調解筆
    錄內容為：「法官建議兩造以被告給付鋼軌樁臨時擋土工作
    之金額為604萬元、增D-23混凝土護欄（C型）之金額為135
    萬元、D-19橋樑附掛標誌架構造物之金額為11萬元為本件和
    解條件。」、「一、被告願給付原告750萬元（含稅）。二
    、除上開給付外，兩造對於國道3號增設古坑交流道第D14標
    （契約案號：102A11C002）之其餘請求均拋棄。」。
(六)原告所承攬部分於104年8月13日前已完成，且系爭工程於10
    5年3月8日完成驗收。
(七)高公局第二新建工程處108年9月24日以二一字第1083561076
    號函撥付調解工程款750萬元予被告。
四、兩造爭執之事項：
(一)原告向被告請求給付H-13工項之工程款2,289,030元，有無
    理由？
(二)原告向被告請求給付H-5工項56公尺及H-6工項63公尺之工程
    款共497,210元，有無理由？
五、得心證之理由：
(一)依系爭契約第4條第2項約定，契約數量按照高公局核可實作
    數量結算，即以契約中工程估價單之單價明細，依高公局核
    可實作結算數量計算（見本院卷一第27頁）。查原告主張被
    告以高公局將原H-13工項應計給款項，改以H-4工項計給被
    告，故被告僅以H-4工項之單價每公尺1,464元及原告施作長
    度以1,230公尺計算，給付原告1,800,720元，並將第3期工
    程估驗單H-13工項扣減為0公尺；H-5工項及H-6工項結算數
    量亦為0公尺等情，為被告所不之爭執，應堪信為真實。是
    本件即應審究高公局結算H-13、H-5、H-6工項是否有誤，至
    於原告主張被告於另案主張H-13、H-5、H-6確已施作完畢等
    語，惟所謂自認而發生自認效力，係指該當訴訟之本案言，
    如他造於他案訴訟中有於準備書狀內或言詞辯論時或在受命
    法官、受託法官，就同一事實為自認者，於該當訴訟中，要
    否發生爭點效或禁反言效力問題，非謂因此發生自認效力（
    最高法院98年度台上字第770號判決意旨參照），自難僅以
    被告於另案中之陳述，逕為有利於原告之認定，核先敘明。
(二)原告不否認僅以直埋填砂方式施作H-13工項，僅主張不須以
    回填混凝土方式施作，而高公局及被告均認H-13工項應以回
    填混凝土方式施作，是本件原告請求應依H-13工項計算工程
    款，首應探究H-13工項是否須以回填混凝土方式施作。經查
    ：
　⒈依交通部高速公路局中區養護工程分局110年5月21日中投字
    第1103660844號函（見本院卷二第437頁）檢附之竣工圖，
    其中系爭工程北上線交控及機電預埋管縱斷面圖、圖號HA-0
    11-1、HA-012-1、HA-013-1、HA-014-1所示，高速公路里程
    樁號267+526.8處至267+554.8處、267+729.8處至267+860.8
    處、268+285.8處至268+318.8處、268+455.8處至268.485.8
    處、2268+955.8處至268+989.8處、271+232.6處至271+267.
    6處註記為「RC型」，再依該圖右下方管道施工方式說明：R
    C型：橋梁或隧道口至臨近人（手）孔間管道或挖填方交會
    處管道，以RC圍護方式施工等語（見本院卷三第158至161頁
    ），是系爭工程北上部分是否僅如原告主張均應以回填砂施
    作，即非無疑。再依證人即系爭工程監造主任趙鴻裕到庭結
    證：H-4工項是回填砂，H-5、H-6、H-13工項是以澆灌混凝
    土方式施作。因為當時去爭議調解時，伊去作證H-5、H-6、
    H-13工項大部分是以回填砂方式施作，被告認為高公局要以
    工程的項目去計工程款，但我們去作證說明他們不是用混凝
    土而是大部分用回填砂，因此在工程結算時，是採用實際回
    填砂方式的項次去給付工程款，而非採用契約所列項目去計
    算及給付工程款；H-13工項的施作方式，與交通部臺灣區國
    道高速公路3號增設古坑交流道特定條款（下稱系爭特定條
    款）4.2.9不同，H-13工項是回填混凝土，但系爭特定條款4
    .2.9是直埋填砂；H-13工項之移設與原證16上竣工圖所表示
    的「移設」，純就字面上是移設，但要說明施工的方式不同
    ，H-13工項是回填混凝土，但竣工圖是回填砂，當時被告向
    高公局主張一直要用契約H-13工項回填混凝土來計價，但實
    際現場施作及竣工圖上的是回填砂施作，伊當時在調解上有
    說明此部分的不同；H-13估項需由回填混凝土方式施作於設
    計圖上有標示，因為H-13工項是後面有括弧標示「北上側」
    ，在設計圖上，北上側部分的工程施作，都是用回填混凝土
    ；剛才原告所提施工申請單，後面有附現場施工相片，也就
    是當時爭議調解提示給委員會的施工照片，證明是用回填砂
    的方式，而非用回填混凝土；重複說明H-13工項在設計圖上
    是要求用混凝土回填，當時施工廠商即被告現場用回填砂，
    所以現場估驗只能依照實際狀況回填砂的項目計價，也是我
    們一直在爭議調解說明給委員的依據及理由等語（見本院卷
    三第31至35頁），則審酌證人趙鴻裕就系爭契約無直接利害
    關係，曾擔任系爭工程監造主任，並參與系爭工承之履約經
    過，且經本院告知刑法偽證罪處罰，而仍同意具結作證，應
    無甘冒偽證罪之風險而虛偽陳述誣陷或偏袒任何一方之必要
    ，是其證詞應屬客觀可信。是依證人趙鴻裕上開證述，H-13
    工項應以回填混凝土施作，原告以回填砂方式施作，此亦有
    上開竣工圖可佐，僅能以H-4工項之單價計算，不得依H-13
    工項之單價計算工程款，應堪認定。
　⒉雖原告主張系爭特定條款4.2.9規定既設直埋填沙管道移設重
    新佈放，係以「公尺」為單位計量給付，每公尺之單價已包
    含管道之開挖、填砂、回填、壓實、餘土處理、鋪設RC防護
    版及警示帶、導線管及管墊裝設、路面修復、通管、氣密試
    驗及管內預留尼龍繩、護欄修復、圍籬修復、標示樁、植栽
    復舊等之材料、人工、機具及設備之供應及安裝，以及其他
    有關之工作費等語（見本院卷二第32頁），僅須以「填砂」
    方式施作。惟觀諸系爭特定條款4.2.9為「既設直埋『填砂』
    管道移設重新佈放」，與H-13工項為「既設直埋管道移設重
    新佈放」不同，故H-13工項之施作方式是否確依系爭特定條
    款4.2.9所載，即非無疑，況依H-13工項之單價為每公尺3,3
    25元（見本院卷一第109頁），與H-4工項單價為每公尺1,46
    4元相距甚大，施作方式顯有不同；再依趙鴻裕證述：系爭
    特定條款4.2.1「直埋填砂管道」與4.2.9「既設直埋填砂管
    道移設重新佈放」之施工項目內容都是回填沙，沒有差別等
    語（見本院卷三第32頁），是H-4工項與系爭特定條款4.2.9
    「既設直埋填砂管道移設重新佈放」均為回填砂，而H-4工
    項與H13工項之施工方式不同，足見H-13工項與系爭特定條
    款4.2.9為「既設直埋填砂管道移設重新佈放」亦屬不同，
    自無適用系爭特定條款4.2.9之餘地。至於原告雖稱H-13工
    項單價與H-4工項不同，係因不同管路狀況與位置而有不同
    施作方式所致，惟並未舉證證明二者除是否回填混凝土外，
    其他施作方式有何差異以致於有價差，即無從逕採。
　⒊原告復主張依設計圖說圖號HA-001記載：人（手）孔到各終
    端機設備基座之引進管管材皆為硬質厚HDPE管，且人（手）
    孔至終端機設之引接管道形式除引接管道橫越馬路須加RC護
    圍外，其餘皆為直埋填砂等語（見本院卷三第121頁），主
    張H-13工項僅須以回填砂施作。惟該圖說為圖例及一般說明
    ，各區段施工方式仍應依該區段設計圖說施作，僅憑上開設
    計圖說，尚難逕為有利於原告之認定。
　⒋原告再主張H-13工項無設計圖說，依相同工程項目「H-12：
    既設直埋管道移設重新佈放（交控用,75∮x1,50∮x5）(南下
    側)」（下稱H-12工項）之設計圖說，H-12工項即係採填粗
    砂辦理，二者僅有南北側之差異，是H-13工項顯無須施作混
    凝土澆注等語。惟H-12工項之單價為每公尺1,627元（見本
    院卷一第99頁），與H-13工項每公尺單價為3,325元不同，
    顯見兩者並非僅南北側之差異，施作方式亦不相同。
　⒌又原告主張H-13工項經證人即系爭工程現場監造人員蔡錦濱
    於施工抽查申請單簽名認定施工合格，且原告有依系爭特定
    條款施作氣密檢驗，依竣工查驗紀錄亦記載其餘施工部分與
    契約、圖說相符，證人即原告公司聘僱於系爭工地之工地主
    任蔡文賓、承包商林建全均證稱有依約施作完成，足證原告
    已依約完成H-13工項等語。惟依原告提出之施工抽查申請單
    ，其中抽查項目僅記載「L5既設人孔移設」、「L5HDPE管埋
    設人孔部分」、「L5A型手孔及蓋」、「L5HDPE管埋設A行手
    孔部分」（見本院卷二第129頁），無從得知是否檢查回填
    狀況；而有作氣密檢查與回填方式是由回填砂抑或回填混凝
    土施作係屬二事，無從由有施作氣密檢查推論出H-13工項僅
    須以回填砂方式施作即可；又竣工查驗紀錄雖記載其餘部分
    與契約、圖說規定相符（見本院卷三第21頁），惟查驗範圍
    不明，且本件是否應以H-13工項之單價計算，仍應以原告是
    否有施作回填混凝土以為認定；至於證人蔡文賓及林建全係
    聽從原告指示施作系爭工程，則原告既誤認H-13工項應以回
    填砂方式施作，受其指示之蔡文賓及林建全亦會誤認以回填
    砂方式施作應屬正確，並因此證述系爭工程已依約全部完工
    等語，是僅憑上開事證，仍無從逕認H-13工項應以回填砂方
    式施作。
　⒍基上，H-13工項應以回填混凝土方施作，原告僅以回填砂方
    式施作，據以請求依H-13工項單價計算工程款，應屬無據。
(四)按民事訴訟如係由原告主張權利者，應先由原告負舉證之責
    ；所謂證明，乃指當事人提出之證據方法，足使法院產生堅
    強之心證，可以確信其主張為真實者（最高法院74年度台上
    字第913號、106年度台上字第1077號判決意旨參照）。本件
    原告主張有施作H-5工項56公尺及H-6工項63公尺，為被告所
    否認，依上開說明，即應由原告就已施作H-5、H-6工項之事
    實負舉證之責。經查：
　⒈原告以H-5、H-6工項施作方式應依系爭特定條款4.2.2規定辦
    理，而原告有依該條規定施作氣密試驗，主張確有施作H-5
    、H-6工項等語。惟依系爭特定條款規定，可知系爭工程除4
    .2.2「鋼筋混凝土圍護管道」有氣密試驗外，4.2.1「直埋
    填砂管道」、4.2.9「既設直埋填砂管道移設重新佈放」等
    工項，亦有施作氣密試驗之規定，自難僅憑原告曾施作氣密
    試驗，即認原告亦有施作H-5、H-6工項。
　⒉原告復主張依竣工檢查紀錄記載除交控系統光纖外，其於部
    分與契約、圖說規定相符，原告復提出照片為證。惟上開竣
    工檢查紀錄檢驗範圍不明，至於原告所提出之照片記載之施
    工地點，亦非H-5、H-6工項施作地點，均難逕為有利於原告
    之認定。
　⒊原告又主張證人蔡文賓及林建全亦證稱有施作H-5、H-6工項
    ，足證原告確有施作H-5、H6工項等語。惟依證人蔡文賓到
    庭結證：H-13是從工程起點267Ｋ+742開始，一直到268Ｋ+315
    這邊，中間有隔一段斗南大橋，因為這橋管線是附掛在牆上
    ，就無作直埋填砂的工項。隔了這座橋後做到268Ｋ+754，這
    是149甲線的部分。158甲線部分一樣是直埋填砂管，自271Ｋ
    +467.6開始，直到終點271Ｋ+880.6。這些都是北上側的部分
    ，從149-158甲線。H-5是在今日書狀圖第2張，過路部分是
    從2Ｋ+250一直作到2Ｋ+218.2，這是北上側過路混凝土管道，
    一樣是149甲線。南下側是從1Ｋ+120一直作到10Ｋ+500，這是
    149甲線的部分。H-6是158甲線，是北上側過路混凝土管道
    ，也是從4Ｋ+205一直作到4Ｋ+174.2。南下側也是混凝土過路
    管道，從3Ｋ+340一直作到3Ｋ+368.9。我剛剛講顛倒了，更正
    如下：H-5的部分是2Ｋ+250一直到2Ｋ+218.2，這個是北上側
    ，是149甲線的。H-6部分是1Ｋ+120到10Ｋ+500，這是南下側
    ，是149甲線的。H-5是158甲線，是北上側過路混凝土管道
    ，也是從4Ｋ+205一直作到4Ｋ+174.2；H-13直埋填砂管道部分
    ，施工總長度是1230米。H-5過路灌漿混凝土部分，總長度3
    0米左右。H-6過路灌漿混凝土部分，總長度31米左右。上述
    30米、31米是149甲線部分的長度，158甲線沒那麼長，大概
    27、28米左右，H-5、H-6在158的長度都大約是27、28米左
    右；伊忘記「H-04直埋填砂管道（交控用，75∮*150∮*5（北
    上側）」工項與上開「H-13」有何不同等語（見本院卷二第
    70、71、73頁）。則系爭工程於104年8月13日前已完成，迄
    至證人蔡文賓於110年2月19日至本院作證，期間相距已逾5
    年，證人蔡文賓對於各工項之施工位置、數量均能證述明確
    ，對於H-4與H-13工項間之差異，卻稱不復記憶，然工項為
    每日施作內容，衡情應較施工地點、施作數量更加印象深刻
    ，是證人蔡文賓之證述顯不合常理，又證人蔡文彬受僱於原
    告，上開證言是否有迴護原告之情，抑或因時間久遠而記憶
    模糊、錯誤，不無疑義。另依證人林建全到庭結證：當時施
    作系爭工程之內容有人手孔埋設、電燈基礎埋設、灌漿、鋼
    筋綁紮、直埋填砂管線，還有很多忘記了；直埋填砂管線的
    部分：149甲線，北上側是從267Ｋ+755.8開始往南經過斗南
    大橋，這部分是附掛管線，所以沒有埋，之後一直往南施作
    到268Ｋ+800，這是北上側的部分。南下側是從267Ｋ+785.6往
    南作到斗南大橋，也是附掛，所以跳過，接續往下作到268Ｋ
    +866.6。158甲線是從271Ｋ+467.6作到271+880.6，這是北上
    側的。南下側是從271Ｋ+465.6作到271Ｋ+875.6，這是南下側
    的等語（見本院二第77、78頁），則證人林建全僅承攬施作
    部分工程，且依原告提出之統一發票觀之，證人林建全每月
    向原告請領工資（見本院卷一第273至288頁），性質類似點
    工，是否能判斷系爭工程各工項內容及是否已完工，容有疑
    義；又證人林建全所述施作內容包含人手孔埋設、電燈基礎
    埋設、灌漿、鋼筋綁紮、直埋填砂管線等，並非H-5、H-6工
    項特有，亦難以此認定原告確有施作H-5、H-6工項。從而，
    上開證人所述尚有疵累，渠等證詞實難採為有利於原告之依
    據。
  ⒋至於原告主張由證人趙鴻裕證述，可證部分工程係以混凝土
    澆灌施作等情，足證其確有施作H-5、H-6工項等語。惟縱證
    人趙鴻裕之證言可認原告曾施作混凝土澆灌，惟是否施作於
    H-5、H-6工項不明，且系爭工程並非僅有H-5、H-6工項始須
    以混凝土澆灌，另觀諸系爭特定條款4.2.5「管道進入（或
    引出）人（手）孔」、4.2.6「路邊交控終端設施基座」、4
    .2.7「既設交控終端設施及基礎移設與維持」等，均有混凝
    土澆注作業之規定（見本院卷二第31、32頁），是原告上開
    對於證人證言片段文字之解釋，尚不足以說服本院。
  ⒌基上，原告上開主張均不足以使本院產生堅強之心證，確信
    其主張有施作H-5、H-6工項之事實為真實，是原告請求被告
    應給付H-5、H-6工項之工程款，尚嫌無據。
六、綜上所述，原告依系爭契約第4條第2項、第5條第2項第1款
    之約定及承攬之法律關係，請求被告給付2,786,240元，為
    無理由，應予駁回。原告之訴既經駁回，其所為假執行之聲
    請即失所依附，併予駁回。又原告既無本件工程款之請求權
    ，即無庸論斷被告所為時效抗辯有無理由，併此敘明。
七、本件事證已臻明確，兩造其餘攻擊防禦方法及所提證據經審
    酌後，於判決結果不生影響，爰不另一一論駁，附此敘明。
八、訴訟費用負擔之依據：民事訴訟法第78條。
中　　華　　民　　國　　111 　年　　4 　　月　　29　　日
                  民事第六庭    法  官  楊雅婷
正本係照原本作成。
如對本判決上訴，須於判決送達後20日內向本院提出上訴狀。如
委任律師提起上訴者，應一併繳納上訴審裁判費。
中　　華　　民　　國　　111 　年　　5 　　月　　2 　　日
                                書記官  謝其任